臺灣高等法院刑事判決
109年度侵上訴字第330號
上  訴  人  臺灣臺北地方檢察署檢察官
上  訴  人  
即  被  告  陳信宇



選任辯護人  陳政宏律師
上列上訴人因被告妨害性自主案件，不服臺灣臺北地方法院108
年度侵訴字第84號，中華民國109年11月10日第一審判決（起訴
案號：臺灣臺北地方檢察署108年度偵字第18298號），提起上訴
，本院判決如下：
    主  文
原判決撤銷。
乙○○犯乘機性交罪，處有期徒刑貳年，緩刑肆年，緩刑期間付
保護管束。 
    事  實
一、乙○○於民國108年6月21日凌晨0時許至同日凌晨1時許間，至
    位於○○市○○區○○○路0段與○○街交岔路口之○○○○酒店（下稱上
    開○○○○酒店）內消費時，由任職該酒店之公關小姐即代號AW
    000A108170號之成年女子（真實姓名年籍詳卷，下稱A女）
    坐檯陪酒，而於席間與A女飲酒聊天。嗣於同日凌晨1時許，
    乙○○於支付A女該日陪酒時間之全部費用後，即偕A女出場至
    位於○○市○○區000大樓0樓之「00夜店」（下稱「00夜店」）
    繼續飲酒聊天。迄同日凌晨3時45分許「00夜店」打烊後，
    乙○○見A女已因飲酒過多而步行不穩、意識恍惚，竟攜A女返
    回其斯時承租位於○○市○○區○○路0段000號之○○○大樓社區（
    下稱○○○大樓社區），並於同日凌晨3時55分許，與A女共同
    進入其位於上址00樓之0之租屋處（下稱上開租屋處）後，
    在上開租屋處房間內，基於乘機性交之犯意，利用A女酒醉
    、意識不清且行動無法自主，處於相類於精神障礙而不能抗
    拒之狀態，以將其陰莖插入A 女陰道內之方式，對A 女為性
    交行為1次得逞。
二、案經A 女訴由○○市政府警察局○○分局報告臺灣○○地方
    檢察署檢察官偵查起訴。
    理  由
壹、程序事項：
一、按性侵害犯罪防治法所稱性侵害犯罪，係指觸犯刑法第221
    條至第227 條、第228 條、第229 條、第332 條第2 項第2
    款、第334 條第2 項第2 款、第348 條第2 項第1 款及其特
    別法之罪；又行政機關、司法機關及軍法機關所製作必須公
    示之文書，不得揭露被害人之姓名、出生年月日、住居所及
    其他足資識別被害人身分之資訊。性侵害犯罪防治法第2 條
    第1 項、第12條第2 項分別定有明文。另性侵害犯罪防治法
    第12條所定其他足資識別被害人身分之資訊，包括被害人照
    片或影像、聲音、住址、親屬姓名或其關係、就讀學校與班
    級或工作場所等個人基本資料，性侵害犯罪防治法施行細則
    第6 條亦有明定。查本件被告乙○○既因觸犯刑法第225 條
    第1 項之乘機性交罪，經檢察官提起公訴，核與性侵害犯罪
    防治法第2 條第1 項規定之性侵害犯罪定義相符，因本院所
    製作之本案判決係屬必須公示之文書，為避免被害人A 女之
    身分遭揭露，依上開規定，對於A 女、A女之男友B男之姓名
    、年籍資料等足資識別身分之資訊，均予以隱匿並註明參照
    卷內事證。
二、證據能力之認定部分：
    按刑事訴訟法第159 條之5 立法意旨，在於確認當事人對於
    傳聞證據有處分權，得放棄反對詰問權，同意或擬制同意傳
    聞證據可作為證據，屬於證據傳聞性之解除行為，如法院認
    為適當，不論該傳聞證據是否具備刑事訴訟法第159 條之1
    至第159 條之4 所定情形，均容許作為證據，不以未具備刑
    事訴訟法第159 條之1 至第159 條之4 所定情形為前提。此
    揆諸「若當事人於審判程序表明同意該等傳聞證據可作為證
    據，基於證據資料愈豐富，愈有助於真實發見之理念，此時
    ，法院自可承認該傳聞證據之證據能力」立法意旨，係採擴
    大適用之立場。蓋不論是否第159 條之1 至第159 條之4 所
    定情形，抑當事人之同意，均係傳聞之例外，俱得為證據，
    僅因我國尚非採澈底之當事人進行主義，故而附加「適當性
    」之限制而已，可知其適用並不以「不符前四條之規定」為
    要件（最高法院104 年度第3 次刑事庭會議決議參照）。經
    查，本件以下所引用之供述或非供述證據，因檢察官、被告
    及被告之選任辯護人已於本院準備程序就證據能力均表示沒
    意見（見本院卷第110至112頁），且迄至言詞辯論終結前均
    未聲明異議，而本院審酌上開供述或非供述等證據資料製作
    時之情況，無不當取供及證明力明顯過低之瑕疵，認以之作
    為證據應屬適當，揆諸前開規定，本院認前揭證據資料有證
    據能力，合先敘明。
貳、認定被告犯罪事實所憑之證據及理由：
一、訊據被告固坦承於108年6月21日凌晨0時許至同日凌晨1時許
    間，伊至上開○○○○酒店消費時，由告訴人A 女坐檯陪酒，嗣
    於同日凌晨1時許，支付告訴人該日陪酒時間之全部費用後
    ，即偕告訴人至「00夜店」繼續飲酒聊天，而於「00夜店」
    打烊後，伊攜告訴人返回上開租屋處等情，惟矢口否認有何
    乘機性交犯行，被告及其辯護人分別執以下列情詞置辯：
（一）被告辯稱：案發後警察通知伊跟伊說被告性侵，伊當下第
      一個感覺是伊可能有跟告訴人發生關係，但伊長期有吃安
      眠藥，而當時事情已經發生3、4個月，伊不是很記得，也
      不確定有沒有對告訴人性交，且伊主觀上不確定告訴人當
      時意識是否不清楚云云。
（二）辯護意旨辯以：
（１）告訴人之指述內容瑕疵重重，依法不得做為證據，而證人B
      男、鍾麒賢聽自告訴人指訴內容所為之證言，係屬傳聞，
      不得作為具有瑕疵指訴之補強證據。
（２）被告於事後與告訴人間之通訊軟體對話內容，回以「你超
      醉」的，乃係表示認知告訴人明明沒有喝醉酒，為何會在
      離開「00夜店」時一度走路不穩，所為之回應或質疑，且
      對話內容並無任何被告直接或間接承認告訴人與伊進行性
      交行為屬於酒醉而無意識狀態之情，更未有任何直接或間
      接認錯道歉之舉，被告甚至還邀約告訴人再去「00夜店」
　　　，凡此均與性侵害者通常事後態度及表現迥異。
（３）再者，本案被告與告訴人間是否有發生性關係之事實，顯
      僅有被告自己於偵查及原審之陳述，而被告長期服用安眠
      藥物，副作用有記憶減退等，可能因警察詢問稱告訴人指
      摘被告性侵，被告才擅自加以推測而承認，並保持一貫性
      加強論點，陳稱告訴人於過程中反應良好且享受等語，然
      被告於偵訊筆錄時客觀上確實可能已經不復記憶，被告當
      時身著上衣及內褲睡覺亦非其平日習慣，則本案或許是當
      時被告與告訴人間根本沒有怎麼樣，只是告訴人醒來後發
      現她沒穿內褲，有可能被性侵，所以提告了，被告也是在
      莫名情況下做筆錄說有跟告訴人發生關係，但是是合意性
      交。
（４）本案欠缺補強證據，且就被告當時主觀上是否有乘機性交
      故意，俱無從知悉，更遑論確信，是本案無由遽憑告訴人
      事後之片面指認，認定告訴人於案發時係陷於無意識之狀
      態，被告當時有對其乘機性交之故意。
二、經查：
（一）被告於108年6月21日凌晨0時許至同日1時許間，至上開○○
      ○○酒店內消費時，由任職該酒店之公關小姐即告訴人坐檯
      陪酒，被告與告訴人於席間飲酒聊天，再於同日凌晨1時
      許，因已支付告訴人該日陪酒時間之費用，被告遂向酒店
      公關提議將告訴人帶出場，經告訴人同意後，被告與告訴
      人搭乘計程車至「00夜店」繼續飲酒聊天，迄同日約凌晨
      3時45分許「00夜店」打烊後，被告復於同日凌晨3時53分
      許，搭乘計程車將告訴人帶至其斯時租屋處所在之○○○大
      樓社區，並於同日凌晨3時55分許，偕告訴人進入上開租
      屋處後，在該處房間內，以將其陰莖插入告訴人陰道內之
      方式，對告訴人為性交行為1次，嗣於同日上午7時42分59
      秒許，告訴人自被告上開租屋處離去，於同日7時43分6秒
      先至電梯前等候，於同日7時43分48秒又返回拍照，再於
      同日7時43分59秒搭電梯下樓後，於同日7時53分22秒搭乘
      計程車離開○○○大樓社區等情，業據被告於警詢、偵查及
      原審審理時供承在卷（見108年度偵字第18298號不公開卷
      之供閱卷【下稱偵字不公開供閱卷】第10至13頁、第146
      頁；原審法院108年度侵訴字第84號卷【下稱原審卷】一
      第72至78頁），核與證人即告訴人於警詢、偵查及原審審
      理時所指述之情節一致（見偵字不公開供閱卷第25至26頁
      、第155至158頁；原審卷二第63至64頁），並由證人即斯
      時任職「00夜店」之公關陳堉澤於原審審理時具結證述明
      確（見原審卷二第148頁），且經原審於109年3月18日準
      備程序當庭勘驗「108.10.24員警補送乙○○」光碟中檔名
      為「1_01_R_00000000000000.MP4」、「1_02_R_00000000
      000000.MP4 」、「1_03_R_00000000000000.MP4 」、「1
      _14_R_00000000000000.MP4 」及「1_01_R_000000000000
      00.MP4 」等檔案屬實，有原審勘驗筆錄在卷可稽（見原
      審卷一第98至103頁），此外，復有監視器錄影翻拍畫面1
      份；告訴人拍攝被告租屋處內及外觀之照片在卷足憑（見
      108年度偵字第18298號卷【下稱偵字卷】第45、47頁；偵
      字不公開供閱卷第69至79頁），是此部分事實，堪以認定
      。
（二）又告訴人於警詢、檢察官訊問及原審審理時先後為下列證
      述：
（１）於警詢時證稱：離開酒店前，被告有給伊喝半杯玻璃杯的
      威士忌（大約75ml)，喝完之後伊的頭就有點暈了，接著
      他就帶伊坐計程車前往000 0樓的「00夜店」；進夜店包
      廂後，被告就叫了一些香檳和調酒叫伊喝，伊前後大概喝
      了至少4種酒類，印象中喝的最後一杯是香檳，伊大約是
      在傳訊息給伊男朋友的時間即凌晨3時13分時喝完，再醒
      來時，大約是早上7點30分左右，伊發現伊下半身的内褲
      和安全褲都被脫掉，下半身是赤裸的狀態，伊環顧四週發
      現被告就睡在伊旁邊，他當時只穿黑色上衣和一件四角内
      褲在床上，伊認為伊被被告性侵害；因為伊不知道伊在哪
      裡，所以就迅速拍了1張照片（但沒有照到被告），接著
      在上午7時36分時，伊接到男友的電話，伊告訴他說伊不
      知道伊在哪裡，他叫伊電話不要掛掉，東西拿一拿趕快走
      ，掛掉電話才發現伊男友先前已經打了20至30通電話給伊
      ，接著伊趕快把東西收拾，於7時43分趁被告睡覺時離開
      被告家，伊是搭電梯到被告住處一樓，發現他是住在○○區
      的○○○大樓社區等語（見偵字不公開供閱卷第26、27頁）
      。
（２）於檢察官訊問時具結證稱：被告在案發當日進入「○○○○酒
      店」包廂後，先和伊聊天，大概到108年6月21日凌晨1時
      許，被告就跟伊說他等一下還要帶伊去其他地方，但他一
      直不告訴伊是要去哪裡，大概同日凌晨1時15分許，被告
      開始主動找伊喝酒，最後一杯他倒給伊純的威士忌，大約
      75ML的量，並一直拱伊喝酒，然後他說要帶伊去別的地方
      續攤喝，直到伊上計程車，伊才知道他是要去「00夜店」
      ；後來到「00夜店」，被告就開始拿調酒給伊喝，之後不
      斷拿不同的酒給伊喝，或跟他的朋友敬酒，伊就一連串喝
      不同的酒，包括TEKILA、野格，之後還專程開了一瓶香檳
      給伊，而且一直倒給伊，到了大概凌晨3點多，伊已經快
      喝醉了，伊就傳訊息跟伊男朋友說伊在「00」，傳完後伊
      有去上廁所，原本想離開，但伊一出廁所，被告就直接在
      女廁門口等伊，把伊帶回包廂，後面伊就完全不記得了。
      伊醒來時是早上7時26分，在被告家，伊就很緊張，當時
      沒穿内褲，但上衣是完整的，被告在床上打呼，伊就趕快
      把伊的手機、包包找齊後，趁他還沒醒來趕快離開，回伊
      自己的住處等語（見偵字不公開供閱卷第155、156頁）。
（３）於原審審理時具結證稱：108 年6 月21日凌晨零時，當時
      伊在○○○○酒店中大概喝了半個公杯沒有加水的純威士忌，
      大約在凌晨1時許前往「00夜店」，當時全身熱熱的，已
      經有點茫；到「00夜店」時，一坐下來就喝了Tequila 混
      了果汁還有別的調酒，後來被告又說為了伊開1支香檳，
      伊和被告說伊喝不下了，但被告就一直倒滿杯給伊，被告
      的朋友也直接拿著整支純的洋酒，往伊嘴巴裡倒；伊當天
      於凌晨3點多，為了求救有傳訊息給伊男友，但當時伊已
      經快沒有意識了，連打字都沒有辦法，伊只有寫「我在00
      」，希望伊男友可以跟伊的公司說伊已經喝醉了或來接伊
      ，伊非常需要人攙扶，但伊很想離開，出了洗手間後，伊
      就沒有印象也完全沒有意識，所以伊連怎麼走回包廂、離
      開、坐電梯完全都沒有印象，其實已經是無意識狀態了，
      只是伊在人多的場合且還有客人在的場合，伊至少要強迫
      自己不要睡著，否則很危險等語（見原審卷二第51至54、
      57、58頁）。
（４）觀諸前揭告訴人於警詢、檢察官訊問及原審審理時所證述
　　　之經過情節，互核尚無未合，而倘非其親身經歷，實已難
      為如此詳盡一致之證述，況證人B男於原審審理時具結證
      稱：在108 年6 月21日凌晨3 時許，伊記得因為告訴人當
      天沒什麼睡覺，伊就傳訊息問她：「妳有喝醉嗎？」，她
      好像發了1個不太情願的表情或是罵了1句髒話，有點抱怨
      被客人帶去夜店，伊記得伊後續就是一直提醒她沒有店家
      的人保護，在外面喝酒小心，不要喝醉，因告訴人那時還
      是在上班時間，所以她沒有辦法叫伊馬上去載她，後續就
      換伊一直傳訊息給她，但她完全沒有回訊息，伊就已經在
      擔心了，因為從伊認識告訴人到案發前，幾乎沒有發生過
      告訴人在酒店或被客人帶出場後，酒醉沒有跟伊聯繫的情
      形，案發當天是第一次發生這種情況；伊聯繫不到告訴人
      後，試圖聯絡她上班那間酒店伊認識的帶檯，酒店只有告
      訴伊說被客人框出場，沒有說去哪裡，他說他也不知道情
      況，伊沒有其它的窗口，所以伊當下只能等，那時伊認定
      她是醉了。之後伊前後總共撥了20幾通給告訴人，一通都
      沒有接，一直到應該是早上7點多快8 點，告訴人才接電
      話，伊問她：「現在什麼情況？」，她說她也不清楚，她
      的聲音整個迷迷糊糊、慌慌張張的，連講話都不清楚，伊
      就跟她說：「妳是否是喝醉了，沒關係，妳現在快點回家
      ，妳在哪裡？」，她說她不知道。伊說：「妳就想辦法先
      出去，叫計程車先回家」；第一通電話打過去伊就是問她
      在哪裡，她說她不知道，伊叫她看看周圍，她說她真的不
      知道，後續她跟伊說旁邊有1個男的，很像在家裡，類似
      這樣的對話，伊叫她保護好自己，把東西拿一拿就馬上離
      開；告訴人回家後，伊看到她的第一眼，就是酒氣很重，
      意識狀況模模糊糊的，且一開門就聞到都是酒的味道，像
      酒醉的樣子，伊問她怎麼了，她說喝很醉，她都不記得了
      ，因為當下伊知道她一定是不開心，伊就先安撫她，讓她
      快點去睡覺，伊說妳先去洗個澡，伊要帶她去洗澡時，她
      當下很抗拒不讓伊碰她，就自己去洗澡、睡覺，告訴人睡
      醒後，伊已經出門了，伊回來時問她昨天的狀況，她說她
      喝到整個大斷片、大失憶；伊說妳有沒有被怎麼樣，她說
      她也不清楚。後續她好像有和她同事通過電話，她同事叫
      她遇到這種事情，要去備案，之後伊就陪她去備案，伊陪
      她去聯合醫院驗傷時，她有將自己的內褲、其他東西都先
      整理好，拿去檢驗，其實伊自己心裡已經覺得當下她真的
      可能是斷片、意識模糊之類的，驗傷後伊就陪告訴人去警
      局做筆錄，在這件事之前，從來沒有看過告訴人回家是這
      樣狀況的等語（見原審卷二第66至76頁），而與告訴人上
      開證述情節相符。
（５）復佐以告訴人於108年6月21日凌晨3時13分許，透過LINE通
      訊軟體發送內容為：「客人框去夜店；乾；Ai」之訊息予
      證人B男後，於證人B男傳送：「不要混到酒又爆掉了，而
      且不在店裡喝醉很危險，四點結束就快回來吧，還是你已
      經喝醉了？」等語予告訴人，及於同日凌晨4時1分許起至
      同日上午6時44分許，一再傳訊詢問告訴人之去向、是否
      已喝醉及質問為何均不回訊息等語，復於同日上午6時50
      分許透過該通訊軟體撥打4通電話予告訴人之期間，告訴
      人均未回覆，直至同日上午7時20分許始回覆稱：「嗯」
      等語，及表示已搭乘計程車返家，再於同日8時23分許傳
      送其所拍攝之被告住家內、社區大樓外觀及GOOGLE MAP之
      定位地圖截圖予B男等情，有通訊軟體翻拍照片14張在卷
      可考（見原審卷二第185至213頁），亦與告訴人、證人B
      男前揭所述情節互核相合，是認告訴人上開所證應屬非虛
      。
（６）另證人即告訴人任職於上開○○○○酒店期間之同事鍾麒賢於
      原審審理時具結證稱：告訴人酒量不是很好，她不能混酒
      、不能喝調酒、啤酒、香檳那類的等語（見原審卷二第80
      頁），而參以被告、證人陳堉澤就告訴人當天確有飲用威
      士忌、香檳、龍舌蘭（即TEQUILA）及野格等酒類一情，
      分別供述、證述在卷（見偵字不公開供閱卷第11頁；
　　　原審卷二第170、171頁、第152、156頁），益徵告訴人前
      揭所述因混合飲用多種酒類致其因酒醉意識模糊不清等，
      可以信實。
（７）據上，告訴人有於上開○○○○酒店、「00夜店」飲用不同酒
      類，並於108年6月21日凌晨3時13分許，透過LINE通訊軟
      體傳送上開文字訊息予證人B男後，即因酒醉而意識逐漸
      模糊不清等情，應可認定。
（三）再者，告訴人於上開時間與被告離開「00夜店」包廂後，
      搭乘計程車前往被告上開租屋處之過程，告訴人身體及精
      神確已受酒精影響而漸呈現無法獨自站立、行走之狀態：
（１）被告於警詢時供稱：伊與告訴人於同日凌晨3時40分左右離
      開「00夜店」時，有問她要去哪，但是她並沒有明確回答
      ，也沒有表示要回店内的意思，於是伊就帶她返回伊當時
      在○○路0段的租屋處，在夜店的時候她很正常，但是離開
      的瞬間，她就有點走路不穩等語（見偵字不公開供閱卷第
      11、12頁），而於原審審理時並供稱：離開「00夜店」包
      廂時，告訴人有踉蹌一下，伊覺得她怎麼突然這麼醉，離
      開「00夜店」時，伊有問告訴人，要回店裡報到還是去伊
      家，她不置可否等語（見原審卷二第171、172頁），復參
      諸告訴人與被告於案發翌日透過LINE通訊軟體之對話內容
      如下：「告訴人：你會不會覺得你昨天太扯。被告：你超
      醉的；你今天上班嗎。告訴人：你很故意　不是嗎？被告
      ：才不是。告訴人：？被告：我喜歡你是真的　昨天你喝
      多少我喝多少　我還幫你喝　你忘咯；而且夜店你整個沒
      醉　一走下來超醉　都嚇死我了」等語，亦有通訊軟體翻
      拍照片1張在卷可憑（見原審卷二第243頁），則見告訴人
      於案發翌日向被告表示其昨日行徑「太扯」後，被告即主
      動一再表示係因告訴人夜店出來後太醉之緣故等情，衡情
      被告遭告訴人質問上情時，依一般人之直覺反應，理應會
      有所疑惑、質疑告訴人為何事不滿，尚無於告訴人詢以：
      「你會不會覺得你昨天太扯」後，並未有隻言片語表示不
      解告訴人之質疑內容，而逕稱告訴人超醉之理。基此，足
      見告訴人於108年6月21日凌晨3時45分許步離「00夜店」
      開始行走時，即先呈現腳步不穩之情事，且已無法回答被
      告之問題，確與一般人飲酒後體內酒精漸次發作，身體手
      腳呈現無力、意識不清之酒醉症狀相符，而被告對此亦知
      之甚詳。
（２）況觀諸上開原審於109年3月18日準備程序當庭勘驗○○○大樓
      社區一樓門口、大廳、電梯內及被告位於該社區00樓之0
      租屋處門口監視錄影畫面之勘驗筆錄（見原審卷一第98至
      103頁），可見告訴人偕被告搭乘計程車抵達被告住處大
      樓外時，雖尚得自行下車，然於行走時均係經被告拉其左
      手進入大樓大廳，此段路程復得見告訴人有步履蹣跚之情
      ；其等進入大廳後，告訴人亦係以雙手拉住被告右手之
　　　方式步入電梯，其等乘坐電梯期間，告訴人均經被告攙扶
      身體，告訴人甚而將頭部彎下靠在被告腹部前方；其後，
      於電梯抵達00樓時，告訴人亦係由被告在前方拉住右手之
      方式走出電梯，再由被告雙手拉住告訴人右手之方式進入
      被告住處內，且期間告訴人身體明顯重心偏移、腳步不穩
      且無法直立等情。再參以證人即○○○大樓社區之住處大樓
      管理員孫承志於警詢時亦陳稱：告訴人當時與被告返回○○
      ○大樓社區時，感覺像一般喝醉酒狀態等語，有○○市政府
      警察局○○分局查訪紀錄表1份在卷可佐（見偵字卷第83頁
      ），亦見告訴人於乘坐計程車離開「00夜店」抵達被告上
      開租屋處時，行動能力確受酒精發作之影響，有腳步不穩
      、身體無法直立及無法獨立行走之情事。
（３）稽此，告訴人於進入被告上址00樓租屋處前，既然屬意識
      不清、無法自行站立及獨立行走之酒醉酩酊狀態，殊難想
      像其有何可能於甫進入房內時，即恢復意識而有同意與被
      告發生性行為之可能。況告訴人與被告僅係酒店小姐及客
      人關係，本案發生時係第二次見面，其等間並無何仇怨糾
      紛等節，經被告供承在卷（見偵字不公開供閱卷第13頁；
      原審卷一第72頁），可知其等交情非深，客觀上顯無任何
      跡象可資認定被告與告訴人有何私交及情投意合之處，而
      得以佐證被告前所辯被告與告訴人間係合意性交為可採。
      職是，告訴人之證述符實可採，並無設詞虛構誣陷被告之
      情，而被告係利用告訴人酒醉、意識不清且行動無法自主
      ，處於相類於精神障礙而不能抗拒之狀態，脫去告訴人所
      著洋裝內之內褲及安全褲，以將其陰莖插入告訴人陰道內
      之方式，對告訴人為乘機性交行為得逞1次等節，亦堪認
      定。
（四）被告雖辯稱：伊長期有吃安眠藥，而當時事情已經發生3
      、4個月，伊不是很記得，也不確定有沒有對告訴人性交
      ，且伊主觀上不確定告訴人當時意識是否不清楚云云。然
      被告上開所辯各節，核與上開各項事證有間，已難遽採。
      況被告於原審準備程序已供稱：伊是一室一廳的套房，脫
      鞋之後，伊與告訴人就接吻，就到床邊，脫去下半身，發
      生本案的性行為，而伊與告訴人進行性行為時，告訴人是
      享受、配合的，且有發生叫聲，性行為結束後，告訴人就
      睡了，伊也睡了，伊是有吃藥睡覺，不吃藥睡不著，伊在
      做生意，有時壓力比較大，服藥快三年，診斷是失眠等語
      甚詳（見原審卷一第76頁），可知被告縱於案發當時有長
      期有吃安眠藥，亦與本案之發生無涉，而被告仍得明確陳
      述案發經過，且被告主觀上知悉案發當時告訴人酒醉、意
      識不清且行動無法自主等節，業經論述如前，是認被告上
      開所辯情節，無從逕取。
（五）被告之辯護人固執憑前揭情詞為被告辯護。惟以：
（１）辯護意旨辯稱：告訴人於108年6月21日凌晨3時39分仍可與
      被告開心自拍照片，因第一張照片經告訴人審視後覺得拍
      得不漂亮，又接續再合拍第二張照片，能自行決定拍攝角
      度及姿勢，眼睛對著鏡頭，在在顯示告訴人當時意識非常
      清楚等語，而告訴人固有於108年6月21日凌晨3時39分許
      ，在「00夜店」內與被告自拍2張照片，業經證人陳堉澤
      證述明確（見原審卷二第152頁），且有被告提出之照片2
      張在卷可佐（見原審卷一第61頁），惟衡以一般人酒醉後
      非當然立即喪失全部行動能力，仍可能在稍有意識狀態下
      從事些許日常活動及應話，尚非與常情有違，且告訴人於
      原審審理時亦具結證稱：伊在人多場合且有客人在時，伊
      會強迫自己不要睡著，不然很危險等語（見原審卷二第54
      頁），則要無足徒憑告訴人離開「00夜店」前，仍能與被
      告為自拍之簡單日常活動，即論斷告訴人斯時意識狀態並
      無因酒精發作而日漸模糊，是辯護意旨所辯告訴人當時意
      識非常清楚等語，難認得以採信。
（２）又證人陳堉澤於原審審理時具結證稱：通常喝醉酒的客人
      如果是有點快醉的話，就是走路很搖晃、需要人攙扶，最
      嚴重就是沒有意識，需要坐輪椅；客人喝很醉、沒有意識
      狀況下，00夜店會先看客人有無朋友，基本上會強制讓客
      人坐輪椅、安管護送下樓，之後看客人如何離開，若有危
      險會請樓下駐點警察協助；伊認為的無意識狀態是無法講
      話、沒辦法自主行為，告訴人當天沒有呈酒醉無意識狀態
      ，也沒有醉到需要伊等請這麼多人手、請警察幫忙等語
　　　（見原審卷二第145、148、149、151頁），可知依「00夜
      店」之政策，係於客人離場時已因酒醉致毫無意識程度時
      ，始會強制客人坐輪椅、安管護送下樓，而非所有酒醉之
      客人均會經「00夜店」以輪椅護送下樓等情，復參以一般
      酒醉之過程應係飲酒後體內酒精漸次發作，致腳步越發不
      穩、意識逐漸不清，且證人陳堉澤於原審審理時亦具結證
      稱：伊認為的無意識狀態是無法講話、沒辦法自主行為，
      告訴人當天是沒有呈酒醉無意識狀態；另被告、告訴人當
      天喝的野格酒之軟性飲料是紅牛，可以提神，所以正常喝
      野格酒有時精神會特別好，但如果喝掉半瓶、1瓶也是會
      醉等語（見原審卷二第162頁），亦見告訴人身體受酒精
      之影響程度，當有隨時間拉長而漸次發作，是本案尚不足
      僅以告訴人離開「00」夜店時，因未達毫無行為能力，而
      未經夜店人員經輪椅送下樓，即認被告於嗣後偕告訴人返
      家後對告訴人為性交行為時，告訴人並未因酒醉而意識不
      清且行動無法自主，處於相類於精神障礙而不能抗拒之狀
      態。
（３）辯護意旨再辯以：告訴人於原審證稱其於108年6月21日凌
      晨3時13分向男友傳簡訊是為了求救，希望男友可以接伊
      回家，卻於辯護人反詰問時改稱沒有傳訊息給男友求救或
      接伊回家，但有打電話給男友。然此與證人B男於原審審
      理時證稱告訴人當時傳簡訊內容並未求救或要求其接告訴
      人回家，告訴人也沒有向其撥打電話等語，有所矛盾等語
      。然按告訴人、證人之陳述有部分前後不符，或相互間有
      所歧異時，究竟何者為可採，法院仍得本其自由心證予以
      斟酌，非謂一有不符或矛盾，即應認其全部均為不可採信
      ；尤其關於行為動機、手段及結果等之細節方面，告訴人
      之指陳，難免故予誇大，證人之證言，有時亦有予渲染之
      可能；然其基本事實之陳述，若果與真實性無礙時，則仍
      非不得予以採信（最高法院74年台上字第1599號判例意旨
      參照）。次按人類對於事物之注意及觀察，有其能力上之
      限制，未必如攝影機或照相機般，對所發生或經歷的事實
      能機械式無誤地捕捉，亦未必能洞悉事實發生過程之每一
      細節及全貌。且常人對於過往事物之記憶，隨時日之間隔
      而漸趨模糊或失真，自難期其如錄影重播般地將過往事物
      之原貌完全呈現。此外，因個人教育程度、生活經驗、語
      言習慣之不同，其表達意思之能力與方式，亦易產生差異
      。故供述證據每因個人觀察角度、記憶能力、表達能力、
      誠實意願、嚴謹程度及利害關係之不同，而有對相同事物
      異其供述之情形發生，而其歧異之原因，未必絕對係出於
      虛偽所致。經查，告訴人於原審審理時固證稱：伊在廁所
      時，除傳送訊息給B男外，好像有打電話給B男求救，但他
      沒接到等語（見原審卷二第59頁），而與證人B男所述告
      訴人僅有傳送訊息告知其在「Ai」及告訴人前於警詢及偵
      查中所述不符。然告訴人就有關其係108年6月21日凌晨3
      時13分許透過LINE通訊軟體傳送文字訊息告知證人B男其
      在「Ai」後即因酒醉意識不清，直至同日7時20分許於被
      告上開租屋處清醒等節前後證述一致，經交互詰問後亦無
      何明顯矛盾之處，且與證人B男證述內容及通訊軟體對話
      經過均相符，而衡情性侵害案件之被害人，因突然遭受他
      人之性侵害，身心均處於極度驚恐之狀態，本難期待其於
      事後司法程序之歷次陳述中，皆得以分毫不差的描述案發
      過程之全貌，亦為事理之常，復審酌告訴人於上開時間，
      在「00夜店」時，既已因受酒精影響意識不佳，且其於原
      審109 年9 月29日審理期日為此部分陳述時，距本次案發
      間點亦已1 年餘，則其對於枝節事項記憶不佳，亦未悖於
      情理。況告訴人於廁所時是否有嘗試致電男友乙事，與本
      案待證事實並無關聯性，是尚不得僅以告訴人此部分事實
      證述內容前後略有歧異，即認告訴人之指述不具憑信性。
（４）辯護意旨又辯稱：告訴人能清楚描述被告身體特徵，無非
      係因告訴人在被告租屋處時意識清楚所見，而告訴人於10
      8年6月21日上午7時30分醒來，卻未立即報警或求救及逃
      離，反而係男友於上午7時36分來電後，才察看手機有2～3
      0通未接來電顯示，又於通話7分鐘後才於上午7時43分離
      開被告租屋處，離去時形色未見任何倉皇急促之態，且遲
      至事發後3日方報案驗傷，均有違一般遭遇性侵後之反應
      等語。然告訴人於警詢時經員警詢問是否知悉加害人之年
      籍資料、聯繫方式及特徵時，係證稱：當天伊只知道被告
      的綽號叫ROGER，但後來伊有透過他在微信上發的照片，
      查出他的本名，在和他聊天時他有跟伊提到他身分證字號
      是J、是雙子座、6月剛過完生日，背上有整片獅子頭的刺
      青及左右手內側都有刺青紋身等語（見偵字不公開供閱卷
      第25頁），足見告訴人從未證稱其係於進入被告上開租屋
      處後始親眼見聞被告身上尚有刺青，而係經被告告知始知
      悉被告軀幹上有刺青之特徵，則不得僅因告訴人尚能描述
      被告此部分身體特徵，即推認被告與告訴人發生性行為時
      ，並非因酒醉而處於意識模糊不清狀態。復審酌告訴人於
      108年6月21日上午7時20分許，方從酒後宿醉中清醒，衡
      情意識及動作本較緩慢，且依告訴人、證人B男前揭證述
      內容及其等LINE通話對話內容，可知告訴人醒來時除未著
      內褲及安全褲外，並因酒後意識模糊不清完全不知自己身
      於何處，是告訴人縱清醒後未立即察看手機之未接來電，
      而係先確認所在地點、身旁人事物、所有物品位置及整理
      衣著完畢，且於20餘分鐘後即離開被告上址租屋處內，尚
      難謂有何違反常情或拖延離開被告上址租屋處之情。況性
      侵害案件之被害人一旦採取報警訴究之處理方式，勢須於
      偵審過程中面對不同且不相識之詢問主體，反覆陳述被害
      過程，此對被害人造成之心理負擔甚鉅，是以，被害人在
      被害之初，一時不知所措之情況下，未立即選擇報警處理
      ，實非與常情有悖。而告訴人亦證稱：本來伊是不想讓太
      多人知道，後來伊公司的同事說這是公訴罪，建議伊直接
      去報警，伊覺得拿錢也彌補不了這件事，而且伊覺得加害
      人一定不是第一次，搞不好之後還會有人受害，伊想了一
      下，才決定到醫院驗傷等語（見偵字不公開供閱卷第29頁
      ），且告訴人係因證人鍾麒賢建議報警處理，始決定報警
      處理一節，業據證人鍾麒賢於原審審理時具結證述在卷（
      見原審卷二第78至80頁），並有告訴人與證人鍾麒賢之通
      話軟體翻拍照片可資佐證（見偵字不公開供閱卷第63至65
      頁），其中過程未見有何拖延或令人懷疑之處。從而，自
      不得徒以辯護意旨所指上情，而認告訴人
　　　證述之憑信性有疑，或有何不實指述或陷害被告之情。
（５）辯護意旨雖辯以：證人B男、鍾麒賢聽自告訴人指訴內容所
      為之證言，係屬傳聞，不得作為具有瑕疵指訴之補強證據
      等語。然按被害人就被害經過所為之指述，固不得作為認
      定犯罪之唯一證據，仍應調查其他補強證據以擔保其指證
      、陳述確有相當之真實性。然茲所謂之補強證據，係指被
      害人指述以外，與其指證具有相當程度關聯性之證據而言
      。又性侵害犯罪案件因具有隱密性，通常僅有犯罪行為人
      與被害人在場，訴訟上不免淪為各說各話之局面，然認定
      犯罪事實所憑之證據本不以直接證據為限，即綜合各種間
      接證據，本於推理作用，為認定犯罪事實之基礎，如無違
      背一般經驗法則，並非法所不許（最高法院104 年度台上
      字第580 號、103 年度台上字第4285號判決參照）。亦即
      ，被害人之證言若綜合其餘補強證據綜合判斷後，認定該
      等補強證據與被害人之證言並無扞格而得以佐證被害人所
      述，該等證據當得以作為法院認定事實之補強證據。本件
      證人B男、鍾麒賢雖非案發過程目擊證人，然本院採認其
      等證詞部分，係證人B男所證述案發當日與告訴人聯絡之
      情形、得悉告訴人遭被告性侵害之過程及後續所為處理；
      證人鍾麒賢所證述告訴人平日酒量、飲酒情形等節，
　　　該等部分待證事項均屬證人B男、鍾麒賢基於自身見聞、
      經歷及直接觀察所為之證述，乃其等親自經驗、知覺之客
      觀事實，顯非與告訴人陳述具有同一性之累積性證據，且
      據前述，其等前揭證詞符實可採，核與告訴人前開證述內
      容並無歧異，亦無重大違背一般經驗法則之情，雖非得以
      直接認定被告犯罪，然得以作為告訴人證述之補強證據，
      認定告訴人之證述具有相當之真實性。是以辯護意旨此部
      分所辯，自難認可採。
（６）辯護意旨固辯稱：被告於事後與告訴人間之通訊軟體對話
      內容，均與性侵害者通常事後態度及表現迥異等語。然據
      前述，前揭告訴人與被告於案發翌日透過LINE通訊軟體之
      對話內容，可以佐證被告知悉告訴人於上開時間步離「00
      夜店」開始行走時，有與一般人飲酒後體內酒精漸次發作
      ，身體手腳呈現無力、意識不清之酒醉症狀，而縱其中
　　　無任何被告直接或間接承認告訴人與伊進行性交行為屬於
      酒醉而無意識狀態之情，或未有任何直接或間接認錯道歉
      之舉，亦不足據此即逕為被告有利之認定。
（７）辯護意旨復辯以：本案或許是當時被告與告訴人間根本沒
      有怎麼樣，只是告訴人醒來後發現她沒穿內褲，有可能被
      性侵，所以提告了，被告也是在莫名情況下做筆錄說有跟
      告訴人發生關係，但是是合意性交。且本案欠缺補強證據
      ，是無由遽憑告訴人事後之片面指認，認定告訴人於案發
      時係陷於無意識之狀態，被告當時有對其乘機性交之故意
      等語。而告訴人之證詞可以採信，並有相關事證足資補強
      證明告訴人證詞之憑信性，業由本院依據卷內事證說明詳
      如前述，況被告明知告訴人酒醉、意識不清且行動無法自
      主，處於相類於精神障礙而不能抗拒之狀態，並對告訴人
      為性交行為等節，亦經本院詳予論述如前，而辯護意旨所
      辯本案或許是當時被告與告訴人間根本沒有怎麼樣云云，
      尚屬個人臆測之詞，核與上開各項事證不合，無從憑採。
      職是，辯護意旨前揭所辯情節，均非有憑足取。
（８）據上，辯護意旨所辯各節，均非可取，亦無足執為有利被
      告認定之憑佐。
（六）至被告及其辯護人於本院準備程序聲請傳喚證人即告訴人
      之直屬幹部甲○○，以證明當時於酒店告訴人飲酒狀況、與
      被告互動、酒店出場規則，及事發後告訴人有無申訴等情
      （見本院卷第112頁、第127頁），而證人甲○○於本院審理
      時係具結證稱：伊認識在庭被告，而伊是後面才知道本案
      ，伊是當天包廂的幹部，負責客人來幫忙安排小姐，看客
      人需要喝什麼酒。當天告訴人與被告在包廂中玩得很開心
      ，因為伊記得那天好像有7、8個，還是10幾人，還有韓國
      客人。那天因為他們玩得很開心，Roger（即被告） 就問
      伊說「她能否出場？」，伊跟他講說「我要問小姐，因為
      我們是不強迫小姐出場的」，伊還跟Roger 說這個小姐是
      純出場，後來伊有問這小姐，伊說「他要帶妳出去，但他
      們可能會去夜店喝」，她說「Ok，我可以」。當天小姐是
      框到底，所以小姐可以不用回公司，她們出去怎麼樣都要
      跟公司回報。伊當天或事後都沒有接到告訴人任何的反應
      ，伊後來是Roger 問伊，伊才知道此事，且伊記得Roger 
      他隔了1週，還是2 週有去，他還要再找這個小姐，後來
      伊問公司，公司才跟伊說這個小姐沒有做了，後來Roger 
      跟伊說，伊才知道怎麼會發生這件事，公司的人也都不知
      道，只知道她有打電話跟公司說她暫時休檔。伊後來才知
      道她案發後就沒有去上班了等語（見本院卷第306至308頁
      ）。觀諸證人甲○○上開證述情節，可見證人甲○○係案發後
      自被告處得知本案，而證人甲○○親自見聞之情形僅係被告
      與告訴人於上開○○○○酒店互動之情形，且縱告訴人當天或
      事後都未向證人甲○○申訴或反應，亦核與本案待證事實無
      直接關連性。職是，自不得執以證人甲○○上開證詞即遽為
      被告有利之認定。
（七）末查，被告及其辯護人固於本院準備程序聲請傳喚證人B
      男，以證明證人B男與告訴人事發後究竟有無針對本案發
      生爭吵，亦或給予告訴人壓力影響其證詞等節（見本院卷
      第112頁、第127頁），惟證人B男於本院審理時具結證稱
      ：（辯護人問：告訴人工作回來後，她跟你說的內容，你
      能否確定告訴人與被告到底有無發生性關係，因為你之前
      在一審時曾稱不清楚，也沒有很明確，但你有提及你覺得
      可能是強姦，她到底能否確定當天有無被被告如何，或發
      生性關係？）其實有點久了，我有點不記得了，當下的狀
      況是她回來也是恍神，我們其實沒有辦法繼續聊，也就沒
      有詳細聊到辯護人問的問題；（辯護人問：你是否有陪同
      告訴人去做筆錄？）當下是我陪她去婦幼醫院；（辯護人
      問：她在做筆錄時，你有無傳訊息給她？）沒有印象，
　　　太久了；（辯護人問：【請求提示原審卷第215 、217 、
      219 、221頁證人B男與告訴人微信簡訊記錄】2019年6 月
      24日下午4 時55分、5 時，你問她說「妳進度到哪了？還
      剩幾樣知道嗎？」，她回答「抽血，驗尿還沒尿」，下一
      頁你說「妳腦袋先想好怎麼講，等等不要有疑慮」，下一
      頁「清醒的時候，回家的時候可以說到我一直打電話給妳
      」，這些是否你在她做筆錄時，傳給她的訊息？)對；（
      辯護人問：同卷頁下午5 時22分時，你是否有在她做筆錄
      時，傳訊跟她說「講話可以漂亮一點」？）是等語（見本
      院卷第309至311頁）。而觀以證人B男上開證詞及傳送予
      告訴人之訊息內容，可見證人B男或有詢問告訴人採驗程
      序進度及提醒，惟要難認證人B男有何對告訴人施以壓力
      或要求告訴人為不實陳述之情，是尚不足據此即論斷告訴
      人之指述有何瑕疵或不具憑信性。
三、綜上，被告及其辯護人前開所執之辯解，委無足取。本件事
    證明確，被告上揭犯行堪以認定，應依法論科。
參、論罪部分：
一、按刑法第225條第1項乘機性交罪，係以保護辨識能力低弱之
    被害人為意旨，凡對於男女利用其精神、身體障礙、心智缺
    陷或其他相類之情形，不能或不知抗拒而為性交者而為之處
    罰。所謂相類之情形，兼指被害人於受性交時，因昏暈、酣
    眠、泥醉等相類似之情形，致無同意性交之理解，或無抗拒
    性交之能力而言，不以被害人當時已完全無知覺，或全無行
    動能力者為限（最高法院98年度台上字第5038號判決、99年
    度台上字第1239號判決意旨參照）。而據前述，告訴人案發
    當時因酒醉、意識不清，且行動無法自主，處於相類於精神
    障礙而不能抗拒之狀態，被告利用斯時乘機對告訴人為性交
    ，是核被告所為，係犯刑法第225條第1項之乘機性交罪。
二、復按刑事審判旨在實現刑罰權之分配正義，故法院對於有罪
    被告之科刑，應符合罪刑相當之原則，使輕重得宜，罰當其
    罪。又行為人犯後悔悟之程度，是否與或被害人（告訴人）
    達成和解，及其後是能否確實善後履行和解條件，以彌補被
    害人（告訴人）之損害，均攸關於法院判決量刑之審酌，且
    基於「修復式司法」理念，國家亦有責權衡被告接受國家刑
    罰權執行之法益與確保被害人（告訴人）損害彌補之法益，
    務必使2 者間在法理上力求衡平。再者，法院於面對不分犯
    罪情節如何，概以重刑為法定刑者，於有情輕法重之情形時
    ，在裁判時本有刑法第59條酌量減輕其刑規定之適用，以避
    免過嚴之刑罰（司法院大法官會議解釋釋字第263 號解釋文
    意旨參照），亦即法院為避免刑罰過於嚴苛，於情輕法重之
    情況下，應合目的性裁量而有適用刑法第59條酌量減輕被告
    刑度之義務，又適用刑法第59條酌量減輕其刑時，並不排除
    同法第57條所列舉10款事由之審酌（最高法院70年第6 次刑
    事庭長會議決議意旨參照）。本件被告所犯刑法第225 條第
    1 項乘機性交罪，其法定最低本刑為3 年以上10年以下有期
    徒刑，於此情形，倘依其情狀處以3 年以下有期徒刑，即足
    以懲儆，並可達防衛社會之目的者，自非不可依客觀之犯行
    與主觀之惡性二者加以考量其情狀，是否有可憫恕之處，而
    適用刑法第59條之規定酌量減輕其刑，期使個案裁判之量刑
    ，能斟酌至當，符合比例原則。查本案被告因一時失慮，致
    有本件乘機性交之犯行，所為固值非議，惟考量被告於案發
    當時，因一時無法克制自己情慾而為上開犯行，且已與告訴
    人達成和解，賠償告訴人所受損害，有和解書1 份在卷足憑
　　，而告訴代理人亦具狀陳稱：告訴人就本件爭議與被告達成
    和解，告訴人同意撤回本件告訴不再追究等語，有刑事撤回
    告訴狀1 份在卷可佐，衡以被告犯罪之手段、情節之輕重，
    暨其所犯乘機性交罪，為法定最輕本刑3 年以上有期徒刑之
    罪，而被告究非惡性重大，倘令被告入監服刑，恐未收教化
    之效，先受與社會隔絕之害，是認其犯罪之原因與環境等情
    狀，在客觀上尚可憫恕，倘處以法定最輕本刑，仍屬失之過
    苛，而有情輕法重之情，在客觀上足以引起一般人之同情，
    其情節實堪憫恕，且依一般社會經驗，縱量處被告法定最低
    本刑，仍與刑法乘機性交罪本欲處罰之對象與惡性，顯有相
    當落差，難謂符合罪刑相當性及比例原則，是就被告所犯上
    開之罪，爰依刑法第59條之規定減輕其刑。
肆、撤銷改判之理由：
一、原審以被告罪證明確，並予以論罪科刑，固非無見。惟查，
    原審未及審酌前揭各情，被告上開所為乘機性交犯行，以其
    犯罪情節論，若科處最輕本刑尚嫌過重，而未依刑法第59條
    規定酌量減輕其刑，難認妥適。
二、被告固執前詞提起上訴，否認犯罪，指摘原審判決不當，惟
    按證據之取捨及證據證明力如何，均屬事實審法院得自由裁
    量、判斷之職權，苟其此項裁量、判斷，並不悖乎通常一般
    之人日常生活經驗之定則或論理法則，且於判決內論敘其何
    以作此判斷之心證理由者，即不得任意指摘其為違法（最高
    法院91年度台上字第2395號判決意旨參照）。原審參酌卷內
    各項供述、非供述證據相互勾稽，而為綜合判斷、取捨，據
    此認定本案犯罪事實，並於理由欄內詳為說明判斷依據與心
    證，且經本院就被告辯解無法採信之理由論述如前，被告上
    訴意旨猶執前詞否認犯罪，要係對原判決已說明事項及屬原
    審採證認事職權之適法行使，持憑己見而為不同之評價，任
    意指摘原判決不當，自非可採。
三、檢察官據告訴人請求上訴意旨略以：被告於本案偵、審時均
    一再以其主觀上之認知卸責，絲毫未慮及告訴人感受及因本
    案所受之身心煎熬，且至今均未向告訴人表示歉意，態度極
    為惡劣。參以被告為一碩士畢業之高知識分子，竟鄉愿到以
    父權主義下之壓迫行為合理化其對告訴人所為之滿足一己性
    慾犯行，足認被告自案發至今均未思己之過，更難認被告有
    反省之心。原審判處被告有期徒刑4年，未慮及此，復未考
    量告訴人所受之身心創傷非短時間可平復，難認罪刑相當等
    語。惟按刑事審判旨在實現刑罰權之分配的正義，故法院對
    有罪被告之科刑，應符合罪刑相當之原則，使輕重得宜，罰
    當其罪，以契合社會之法律感情，此所以刑法第57條明定科
    刑時應審酌一切情狀，尤應注意該條所列10款事項以為科刑
    輕重之標準，俾使法院就個案之量刑，能斟酌至當。至於量
    刑輕重，係屬事實審法院得依職權自由裁量之事項，苟其量
    刑已以行為人之責任為基礎，並斟酌刑法第57條各款所列情
    狀，而未逾越法定刑度或有濫用權限情事，即不得任意指為
    違法（最高法院75年度台上字第7033號判例、103 年度台上
    字第36號判決意旨參照）。原審既於判決理由欄內詳予說明
    其量刑基礎，且敘明係審酌前揭各情狀，顯已斟酌刑法第57
    條各款事由，並基於刑罰目的性之考量、刑事政策之取向以
    及行為人刑罰感應力之衡量等因素而為刑之量定，且以行為
    人責任為基礎，未逾越法定刑度，亦無違背公平正義之精神
    ，客觀上不生量刑明顯失出失入之裁量權濫用情形，核屬法
    院量刑職權之適法行使，難認有何不當而構成應撤銷之事由
    可言。執此，前揭檢察官上訴意旨指稱原審量刑難認罪刑相
    當等語，尚無足取。
四、據上，檢察官及被告前揭上訴意旨固均無理由，然原判決既
    有上開可議之處，即無可維持，自應由本院將原判決予以撤
    銷改判。
五、爰以行為人責任為基礎，審酌被告僅為滿足一己私慾，竟利
    用告訴人酒醉意識不清，而不能抗拒之際予以性交得逞，顯
    不尊重女性對於自我身體之性自主決定權，造成告訴人身心
    受創至鉅，惟被告犯後已與告訴人成立和解，詳如前述，兼
    衡被告犯罪之動機、目的、手段、所生損害，及被告自述碩
    士畢業之智識程度、從事電子業、月收入約新臺幣5萬多元
    、無需扶養之人之生活經濟狀況（見原審卷二第181頁），
    暨被告並無任何前科紀錄之素行，有本院被告前案紀錄表在
    卷可佐，及其犯後態度等一切情狀，量處如主文所示之刑，
    以示懲儆。
六、末查，被告未曾因故意犯罪受有期徒刑以上刑之宣告，有上
    開本院被告前案紀錄表附卷足憑，其因一時失慮致罹刑典，
    惟已與告訴人成立和解，賠償告訴人所受損害，詳如前述，
    經此偵審程序，當知所警惕，慎重行事，而無再犯之虞，復
    參酌告訴代理人亦具狀陳稱前揭告訴人同意撤回本件告訴不
    再追究等情，本院因認上開對被告所宣告之刑以暫不執行為
    適當，爰依刑法第74條第1 項第1 款規定，宣告緩刑4 年，
    又被告係犯刑法第225 條之罪，併依刑法第93條第1 項第1 
    款規定，諭知應於緩刑期間內付保護管束，以啟自新。
據上論斷，應依刑事訴訟法第369 條第1 項前段、第364 條、第
299 條第1 項前段，刑法第225 條第1 項、第59條、第74條第1
項第1 款、第93條第1 項第1 款，判決如主文。 
本案經檢察官邱舜韶提起公訴，檢察官葉芳秀提起上訴，檢察官
侯千姬到庭執行職務。
中　　華　　民　　國　　110 　年　　8 　　月　　31　　日
                  刑事第十九庭  審判長法　官  曾淑華
                                      法　官  陳文貴
                                      法　官  王美玲
以上正本證明與原本無異。
如不服本判決，應於收受送達後20日內向本院提出上訴書狀，其
未敘述上訴之理由者並得於提起上訴後20日內向本院補提理由書
（均須按他造當事人之人數附繕本）「切勿逕送上級法院」。
                                      書記官  陳靜姿
中　　華　　民　　國　　110 　年　　8 　　月　　31　　日
附錄：本案論罪科刑法條全文
刑法第225條
對於男女利用其精神、身體障礙、心智缺陷或其他相類之情形，
不能或不知抗拒而為性交者，處 3 年以上 10 年以下有期徒刑
。
對於男女利用其精神、身體障礙、心智缺陷或其他相類之情形，
不能或不知抗拒而為猥褻之行為者，處 6 月以上 5 年以下有期
徒刑。
第 1 項之未遂犯罰之。